【裁判字號】    89,易,1428
【裁判日期】    890928
【裁判案由】    妨害家庭
【裁判全文】
臺灣板橋地方法院刑事判決                        八十九年度易字第一四二八號
    公  訴  人  臺灣板橋地方法院檢察署檢察官
    被      告  甲○○
    選任辯護人  陳憶娟
    被      告  丁○○
右列被告因妨害家庭案件，經檢察官提起公訴 (八十九年度偵字第三六七八號)，本
院判決如左：
    主  文
甲○○連續有配偶而與人通姦，處有期徒刑肆月，如易科罰金以佰元折算壹日。緩
刑年。
丁○○連續與有配偶之人相姦，處有期徒刑肆月，如易科罰金以佰元折算壹日。緩
刑年。
    事  實
一、甲○○曾於民國七十三年八月十七日因妨害兵役案件，經本院判處有期徒刑三月
    確定，如易科罰金，以銀元三十元折算一日，並於七十三年九月二十六日易科罰
    金執行完畢（距本件犯罪時間已逾五年，不構成累犯）。甲○○係丙○○之配偶
    ，丁○○亦明知甲○○係有配偶之人，二人竟基於概括之犯意，自八十七年七月
    間某日起，迄八十八年十一月間某日止，在臺北縣境內各賓館房間內連續多次通
    姦、相姦。
二、案經被害人丙○○訴請台灣板橋地方法院檢察署檢察官偵查起訴。
    理  由
一、訊據被告甲○○、丁○○固坦承通姦、相姦之犯行，惟一致辯稱：僅於八十七年
    六月間，因喝醉酒而發生一次性關係云云。然查，右揭犯罪事實，業據被告甲○○、丁○○分別於檢察官偵訊時坦承不諱，核與告訴人丙○○於偵查中及本院審
    理時指訴之情節相符，且被告二人經檢察官分別偵訊之結果，就其相識之時間、
    發生通姦行為之起訖時點及地點等情節，所述均大致相符，足認被告二人所供與
    事實相符，堪以採信。證人乙○○於本院審理時證稱「八十八年清明節，告訴人
    丙○○曾問我知不知道被告甲○○和「阿珍」（按即被告丁○○之綽號）在一起
    否」等語，則依證人乙○○所述，告訴人丙○○當時對於被告甲○○、丁○○間
    之關係，顯然並不知情，否則何需向證人乙○○查問？是辯護人稱告訴人於八十
    七年底已知悉被告間之通姦犯行云云，顯不可採。本件事證明確，被告二人犯行
    堪以認定。
二、核被告甲○○所為，係犯刑法第二百三十九條前段之通姦罪。被告丁○○所為，
    係犯同法條後段之相姦罪。其等先後多次犯行，犯意概括，時間密接，所犯構成
    要件相同，顯係基於概括犯意而反覆為之，為連續犯，應論以一罪，並加重其刑
    。爰審酌被告甲○○、丁○○二人之素行，犯後於偵查中已坦承犯行，頗為悔悟
    等一切情狀，量處如主文所示之刑，並諭知易科罰金之折算標準，以資懲儆。查
    被告丁○○前未曾受有期徒刑以上刑之宣告，被告甲○○前受有期徒刑之宣告，
    執行完畢後，五年以內未曾受有期徒刑以上刑之宣告，有台灣高等法院檢察署刑
    案紀錄簡覆表二件附卷可稽，其二人因一時失慮，致罹刑章，經此偵審科刑教訓
    ，應知警惕，應無再犯之虞，本院認對其二人所處之刑以暫不執行為適當，爰均
    予宣告緩刑三年，以勵自新。
據上論斷，應依刑事訴訟法第二百九十九條第一項前段，刑法第五十六條、第二百三
十九條前段、後段、第四十一條、第七十四條第一款、第二款，罰金罰鍰提高標準條
例第二條，判決如主文。
本案經檢察官黃重鋼到庭執行職務
中      華      民      國    八十九    年      九      月    二十八    日
                                      臺灣板橋地方法院刑事第一庭
                                          法  官    胡  堅  勤
右正本證明與原本無異。
如不服本判決，應於判決送達後十日內，向本院提出上訴狀。
                                          書記官    劉  文  美
中      華      民      國    八十九    年      九      月    二十八    日
附錄本案論罪科刑法條全文：
刑法第二百三十九條
有配偶而與人通姦者，處一年以下有期徒刑；其相姦者亦同。


司法院資訊處製作；財團法人民間司法改革基金會備份。
